

Omar Zouiche

Alternant Développeur Fullstack

zouiche.omar@gmail.com +33 6 59 45 88 27

github.com/ZouicheOmar linkedin.com/in/ZouicheOmar Toulouse (Prêt à déménger) ozdocs.fr

Profil

Diplômé en Mathématiques et autodidacte en programmation, fort d'une expérience en développement web. Doté d'un esprit analytique affûté et d'une grande capacité d'adaptation, j'excelle dans les environnements collaboratifs, motivé par une passion pour la programmation et la résolution de problèmes.

Diplômes

Classe Préparatoire aux Grandes Écoles TSI Licence de Mathématiques Générales Master 1 Modélisation et Analyse Numérique Université de La Rochelle, 2018 Université de Montpellier, 2021 Université de Montpellier, 2022

Compétences Techniques

Languages de programmation Javascript, Typescript, Python, C++, Go.

Frameworks et Librairies React, Next.js, Angular, Node.js, Express.js, Django. Bases de Données PostgreSQL, SQLite, MongoDB, AWS DynamoDB.

Outils, Plateformes Docker, GNU/Linux, Git/Github, AWS, Google Cloud, Figma.

Expériences

Développeur Fullstack (Bénévolat) | EIN (Association Étudiante à Montpellier)

Mars 2023 - Sep. 2023

- Analyse des Besoins : Collaboration étroite avec les responsables de pour définir les besoins fonctionnels, améliorer l'expérience utilisateur.
- Développement : Conception et développement du site web, en prenant en charge le front-end (design UI/UX). interfaces responsives et approche mobile-first) et le back-end (logique serveur, intégration de bases de données et développement d'API).
- Déploiement Cloud : Mise en place et intégration de solutions serveur sur le cloud, garantissant des fonctionnalités scalable, garantissant une disponibilité optimale et une utilisation efficace des ressources.
- Gestion de Données : Intégration et administration d'une base de données PostgreSQL, assurant la sécurité, l'intégrité et la performance des données utilisateurs et applicatives.
- Intégration d'un Système de Paiement Sécurisé : Intégration d'une solution de paiement sécurisé Stripe.

Professeur Particulier de Mathématiques | Acadomia

Sep. 2022 - Jan. 2024

Responsable d'Équipe | Carrefour

Jan. 2022 - Déc. 2022

Projets

Messboard (Developpement Fullstack / Application Web / Projet Personnel)

Solution alliant l'édition de documents et de diagrammes, accessible sur navigateur, desktop et mobile, offrant des performances natives.

- Développement d'une UI interactive avec React et TypeScript, offrant une expérience fluide et intuitive.
- Mise en place d'un serveur local avec Express.js, permettant l'accès aux fonctionnalités même en mode hors ligne pour une utilisation continue et sans interruption.
- Intégration des services AWS : S3 pour la gestion et le stockage des fichiers. AWS Lambda pour l'exécution de fonctionnalités backend serverless, réduisant les coûts et améliorant la scalabilité. Gestion des utilisateurs et authentification avec AWS DynamoDB

Compétences

Esprit Analytique, Autonome, Rigoureux, Curieux, Collaboratif, Communicatif, à l'Écoute, Adaptabilité, Dynamique.

Français (Maternelle), Anglais (Bilingue).

Langues